臺灣高等法院臺中分院刑事判決　　　　100年度上訴字第808號
上　訴　人
即　被　告　劉忠政
上列上訴人因毒品危害防制條例案件，不服臺灣臺中地方法院99
年度訴字第3304號中華民國100年3月1日第一審判決（起訴案號
：臺灣臺中地方法院檢察署99年度毒偵字第3832號），提起上訴
，本院判決如下：
    主  文
上訴駁回。
    理  由
一、按依刑事訴訟法第350條、第361條、第362條、第367條規定
    ，不服地方法院之第一審判決而上訴者，須提出上訴書狀，
    並應敘述具體理由，為上訴必備之程式；其所提出之書狀未
    敘述上訴理由，或僅曾以言詞陳述上訴理由者，均應於上訴
    期間屆滿後20日內補提理由書於第一審法院。第一審法院經
    形式審查，認逾期未補提上訴理由者，應定期間先命補正；
    逾期未補正者，為上訴不合法律上之程式，應以裁定駁回。
    倘已提出上訴理由，但所提非屬具體理由者，則由第二審法
    院以上訴不合法律上之程式，判決駁回。而所謂具體理由，
    必係依據卷內既有訴訟資料或提出新事證，指摘或表明第一
    審判決有何採證認事、用法或量刑等足以影響判決本旨之不
    當或違法，而構成應予撤銷之具體事由，始克當之（例如：
    依憑證據法則具體指出所採證據何以不具證據能力，或依憑
    卷證資料，明確指出所為證據證明力之判斷如何違背經驗、
    論理法則）；倘僅泛言原判決認定事實錯誤、違背法令、量
    刑失之過重或輕縱，而未依上揭意旨指出具體事由，或形式
    上雖已指出具體事由，然該事由縱使屬實，亦不足以認為原
    判決有何不當或違法者（例如：對不具有調查必要性之證據
    ，法院未依聲請調查亦未說明理由，或援用證據不當，但除
    去該證據仍應為同一事實之認定），皆難謂係具體理由，俾
    與第二審上訴制度旨在請求第二審法院撤銷、變更第一審不
    當或違法之判決，以實現個案救濟之立法目的相契合，並節
    制濫行上訴（最高法院97年度台上字第892號判決亦同此意
    旨）。
二、本件上訴人即被告(以下稱被告)劉忠政不服原審判決，提起
    上訴，其提出刑事上訴理由狀所敘述之上訴理由略以：原審
    法院固因被告劉忠政係犯毒品危害防制條例第10條第1項，
    並為五年內再犯應論以累犯，加重其刑。然被告於警詢即已
    坦白犯行，並偵訊中自白犯行，足證被告實有悔意，犯後態
    度頗佳。被告劉政忠施用毒品之行為尚屬單純，所生危害並
    無損及他人，誠為戕害自身之罪行，原審法院量刑固非無見
    ，然科刑實猶嫌過重，應屬可議云云。經查，原審依被告於
    原審準備程序、審理中之自白，佐證以被告之尿液檢驗結果
    、臺中縣豐原分局委託鑑驗尿液代號與真實姓名對照表、詮
    昕科技股份有限公司出具之濫用藥物尿液檢驗報告、行政院
    衛生署管制藥品管理局民國90年5月4日管檢字第93902號函
    釋，而認被告確有本案施用第一級毒品犯行，另參酌臺灣高
    等法院被告前案紀錄表，論以累犯，依法加重其刑，復審酌
    被告於經觀察、勒戒、強制戒治及徒刑執行後，仍未能戒絕
    其毒癮，且於98年間因施用毒品案件，經原審法院判處有期
    徒刑10月、11月，並裁定應執行有期徒刑1年6月確定，有前
    案紀錄表可稽，於入監執行假釋後，竟於假釋期間再犯本件
    施用毒品犯行，足見其戒絕毒癮之意志不堅，未能體悟施用
    毒品對自己、家人造成之傷害及社會之負擔，惟念其犯後深
    表悔悟，及其施用毒品並無危害他人，犯罪手段尚屬平和，
    暨施用毒品者均有相當程度之成癮性及心理依賴，其犯罪心
    態與一般刑事犯罪之本質並不相同，應側重適當之醫學治療
    及心理矯治為宜等一切情狀，量處被告有期徒刑10月。形式
    上觀之，其認事用法及量刑，核無不合。被告上訴猶執原判
    決量刑已審酌之事項，泛指原判決量刑過重，即非有據，而
    難採憑。是被告上訴意旨所陳，形式上觀之，尚不足認原判
    決認事用法及量刑有何違法或不當之情形，而構成應予撤銷
    之理由，其上訴難認已備具體理由。依上揭說明，其上訴自
    不合法律上之程式，爰不經言詞辯論予以駁回。
三、據上論斷，應依刑事訴訟法第367條前段、第372條，判決如
    主文。
中    華    民    國   100    年    4     月    19    日
              刑事第四庭  審判長法  官  洪  耀  宗
                                法  官  劉  登  俊
                                法  官  許  文  碩
以上正本證明與原本無異。
如不服本判決應於收受送達後十日內向本院提出上訴狀，其未敘
述上訴之理由者並得於提起上訴後十日內向本院補提理由書（均
須按他造當事人之人數附繕本）「切勿逕送上級法院」。
                                書記官  郭  蕙  瑜
中    華    民    國   100    年    4     月    19    日